# 所得税问题

提问人：lbwl 时间：2010-07-06 09:34:10
比如说我今年亏损了 100 万，没有收入光是管理费用，然后呢我预收收了房款 5000 万，毛利率15%，那么我这期交所得税（5000*0.15-100）*25%=162.5
那么我今年用不用做借 所得税 162.5 贷应交税金162.5

回答人：chenyiwei
回复 板凳 lbwl 的帖子现在虽然会计上尚未确认收入，但税法上已经要求确认应纳税所得额。因此，应当根据税法规定确定的当期应缴所得税，借记“所得税费用——当期所得税费用”，贷记“应交税费”。 同时，这部分税金可形成递延所得税资产（这个问题以前讨论过多次），在符合会计准则规定的递延所得税资产确认基本条件的前提下，可以借记“递延所得税资产”，贷记“所得税费用——递延所得税费用”。

回答人：chenyiwei
回复 地板 lbwl 的帖子按照我上面的做法，当期所得税费用和递延所得税费用金额相同，方向相反，可以互相抵销，利润表上列报为零，但这不等于“所得税费用”科目本年度无发生额。